【裁判字號】    97,交聲,251
【裁判日期】    970630
【裁判案由】    違反道路交通管理處罰條例聲明異議
【裁判全文】
臺灣士林地方法院交通事件裁定        97年度交聲字第251 號
原處分機關  臺北市交通事件裁決所
異  議  人
即受處分人  甲○○
上列受處分人因違反道路交通管理處罰條例案件，對於臺北市交
通事件裁決所於民國97年2 月13日所為之處分（原處分案號：北
市裁二字第裁22-1AD028908 號）聲明異議，本院裁定如下：
    主  文
異議駁回。
    理  由
一、按道路交通安全規則第112 條第1 項第4 款規定：汽車停車
    時，在設有禁止停車標誌、標線之處所不得停車；又汽車駕
    駛人停車時，在設有禁止停車標誌、標線之處所停車者，處
    新臺幣（下同）600 元以上1,200 元以下罰鍰，道路交通管
    理處罰條例第56條第1 項第4 款亦有明文。次按汽車駕駛人
    之行為有違規停車而駕駛人不在場，經以科學儀器取得證據
    資料證明其行為違規，當場不能或不宜攔截製單舉發者，得
    逕行舉發，道路交通管理處罰條例第7 條之2 第1 項第7 款
    、第2 項第4 款定有明文。再按又所謂「人行道」者，依道
    路交通管理處罰條例第3 條第3 款規定，係指專供行人通行
    之騎樓、劃設供行人行走之地面道路。
二、原處分意旨略以：受處分人即異議人甲○○所有CQR-559 號
    重型機車，於民國97年1 月15日10時52分許於臺北市○○街
    ，被臺北市停車管理處舉發，在設有禁止停車標誌之處所停
    車，爰依道路交通管理處罰條例第56條第1 項第4 款，處罰
    鍰600 元等語。
三、聲明異議意旨略以：前港公園地下停車場前，機車數量有將
    近3 百輛之多，以目前機車格的數目根本不能相比，伊曾建
    議停車管理處把道路的汽車格全部劃為機車格，至今為何不
    實施呢？又禁止停車是指平面道路，為何伊被開罰？又劃有
    白線可以停，為何塗掉1 條白色的直線就表示不能停，怎能
    如此輕率呢？云云。
四、經查：
(一)本件異議人即受處分人甲○○所有之車牌號碼CQR-559 號重
    型機車，於97年1 月15日10時52分許，停放於臺北市○○街
    人行道上，經臺北市停車管理處人員發現而檢舉等情，為異
    議人所不爭執，並有舉發照片1 幀附卷可稽，是異議人確實
    於上開時間，將其所有之機車停放於上述地點之事實，應可
    認定。
(二)異議人雖以上詞置辯，然查異議人停放機車之處所為人行道
    ，其旁繪有禁止停車之紅色實線，並設有鐵製柵欄阻止停放
    機車等情，有舉發照片1 幀在卷可佐，堪認異議人停車處為
    人行道。再按人行道為專供行人通行之騎樓、走廊，及劃設
    供行人行走之地面道路，與人行天橋及人行地下道，此道路
    交通管理處罰條例第3 條第3 款定有明文，異議人為領有駕
    駛執照，駕車上路之用路人，就上開人行道之定義當無不知
    之理，是其將車停在人行道時，自應特別注意周遭有無禁止
    停車之標誌，尚難以人行道尚非平面道路云云卸責，本件異
    議人將其機車停放於設有禁止停車標線之人行道路段上，其
    違規事實至臻明確。再查逕行舉發之交通違規案件，依法僅
    須製發舉發違規通知單送達車輛所有人，無須當場交予受舉
    發人簽收，此觀違反道路交通管理事件統一裁罰基準及處理
    細則第11條第1 項第4 款規定自明。查本件異議人將車輛違
    規停放於上揭處所，於97年1 月15日10 時52 分許被臺北市
    停車管理處人員檢舉後，因其違反道路交通管理處罰條例第
    56條第1 項第4 款所載「在設有禁止停車標誌之處所停車」
    ，依上開規定，由臺北市交通事件裁決所逕行舉發無訛，是
    原處分機關依法舉發，並無違誤。至異議人另質以：臺北市
    前港公園機車格數量不足，伊曾建議把道路的汽車停車格劃
    為機車停車格，迄未實施云云，惟查此等建議為行政機關之
    裁量、評估範圍，與本件異議人將機車停放於設有禁止停車
    標誌之人行道無關，併此敘明。
五、本件異議人所有車號CQR-559 號重型機車，於97年1 月15日
    10時52分許違規停放在設有禁止停車標線之處所違規停車，
    且駕駛人不在場，已認定如前，原檢舉機關以非固定式之科
    學儀器取得證據資料，原處分機關據以裁處最低罰鍰新台幣
    600 元，核無違誤，異議人猶執前詞聲明異議，為無理由，
    應予駁回。
據上論斷，應依道路交通管理處罰條例第87條第2 項、道路交通
案件處理辦法第19條，裁定如主文。
中    華    民    國    97    年    6    月    30    日
                  交通法庭法  官  林清吉
以上正本證明與原本無異。
如不服本裁定，應於送達後5日內，向本院提出抗告狀。
                          書記官  張茹茵
中    華    民    國    97    年    6    月    30    日


司法院資訊處製作；財團法人民間司法改革基金會備份。
